Minutes et répertoires du notaire Marie Émile Joseph Maurice RIVIÈRE, 7 juillet 1920 - 31 décembre 1938 (étude XXXII)
Archives nationales (France)
- Minutes de Marie Émile Joseph Maurice RIVIÈRE, 7 juillet 1920 - 31 décembre 1938; MC/ET/XXXII/1333 - MC/ET/XXXII/1650; cauchards de 10 à 15 cm 318 articles
  - Minutes. 1930, 1er juillet - 15 juillet, 1er juillet - 15 juillet 1930; MC/ET/XXXII/1540
  - Minutes. 1930, 16 juillet - 31 juillet, 16 juillet - 31 juillet 1930; MC/ET/XXXII/1541
  - Minutes. 1930, août, août 1930; MC/ET/XXXII/1542
  - Minutes. 1930, septembre, septembre 1930; MC/ET/XXXII/1543
  - Minutes. 1930, 1er octobre - 15 octobre, 1er octobre - 15 octobre 1930; MC/ET/XXXII/1544
  - Minutes. 1930, 16 octobre - 31 octobre, 16 octobre - 31 octobre 1930; MC/ET/XXXII/1545
  - Minutes. 1930, 1er novembre - 15 novembre, 1er novembre - 15 novembre 1930; MC/ET/XXXII/1546
  - Minutes. 1930, 16 novembre - 30 novembre, 16 novembre - 30 novembre 1930; MC/ET/XXXII/1547
  - Minutes. 1930, 1er décembre - 15 décembre, 1er décembre - 15 décembre 1930; MC/ET/XXXII/1548
  - Minutes. 1930, 16 décembre - 31 décembre, 16 décembre - 31 décembre 1930; MC/ET/XXXII/1549
  - Minutes. 1931, janvier, janvier 1931; MC/ET/XXXII/1550
    - Transformation de la société "Veuve Ruel et Cie" en société anonyme ayant pour objet l'exploitation d'un fonds de commerce de toutes sortes de marchandises à usage de bazar connu sous le nom "Bazar de l'Hôtel de Ville", et ayant son siège social rue des Archives, n°1., 28 janvier 1931; MC/ET/XXXII/1550
      Archives (rue des); statuts; commerce de détail
  - Minutes. 1931, 1er février - 15 février, 1er février - 15 février 1931; MC/ET/XXXII/1551
    - Dépôt d'un procès-verbal d'assemblée générale de la société anonyme du "Bazar de l'Hôtel de Ville"., 11 février 1931; MC/ET/XXXII/1551
      commerce de détail; Archives (rue des); dépôt de pièces
  - Minutes. 1931, 16 février - 28 février, 16 février - 28 février 1931; MC/ET/XXXII/1552
  - Minutes. 1931, 1er mars - 15 mars, 1er mars - 15 mars 1931; MC/ET/XXXII/1553
  - Minutes. 1931, 16 mars - 31 mars, 16 mars - 31 mars 1931; MC/ET/XXXII/1554
  - Minutes. 1931, 1er avril - 15 avril, 1er avril - 15 avril 1931; MC/ET/XXXII/1555
  - Minutes. 1931, 16 avril - 30 avril, 16 avril - 30 avril 1931; MC/ET/XXXII/1556
  - Minutes. 1931, mai, mai 1931; MC/ET/XXXII/1557
  - Minutes. 1931, 1er juin - 15 juin, 1er juin - 15 juin 1931; MC/ET/XXXII/1558
  - Minutes. 1931, 16 juin - 30 juin, 16 juin - 30 juin 1931; MC/ET/XXXII/1559
  - Minutes. 1931, juillet, juillet 1931; MC/ET/XXXII/1560
  - Minutes. 1931, août - septembre, août - septembre 1931; MC/ET/XXXII/1561
  - Minutes. 1931, 1er octobre - 15 octobre, 1er octobre - 15 octobre 1931; MC/ET/XXXII/1562
  - Minutes. 1931, 16 octobre - 31 octobre, 16 octobre - 31 octobre 1931; MC/ET/XXXII/1563
  - Minutes. 1931, novembre, novembre 1931; MC/ET/XXXII/1564
  - Minutes. 1931, 1er décembre - 15 décembre, 1er décembre - 15 décembre 1931; MC/ET/XXXII/1565
  - Minutes. 1931, 16 décembre - 31 décembre, 16 décembre - 31 décembre 1931; MC/ET/XXXII/1566
  - Minutes. 1932, 1er janvier - 15 janvier, 1er janvier - 15 janvier 1932; MC/ET/XXXII/1567
  - Minutes. 1932, 16 janvier - 31 janvier, 16 janvier - 31 janvier 1932; MC/ET/XXXII/1568
  - Minutes. 1932, 1er février - 15 février, 1er février - 15 février 1932; MC/ET/XXXII/1569
  - Minutes. 1932, 16 février - 29 février, 16 février - 29 février 1932; MC/ET/XXXII/1570
  - Minutes. 1932, 1er mars - 15 mars, 1er mars - 15 mars 1932; MC/ET/XXXII/1571
  - Minutes. 1932, 16 mars - 31 mars, 16 mars - 31 mars 1932; MC/ET/XXXII/1572
  - Minutes. 1932, avril, avril 1932; MC/ET/XXXII/1573
  - Minutes. 1932, mai, mai 1932; MC/ET/XXXII/1574
  - Minutes. 1932, 1er juin - 15 juin, 1er juin - 15 juin 1932; MC/ET/XXXII/1575
  - Minutes. 1932, 16 juin - 30 juin, 16 juin - 30 juin 1932; MC/ET/XXXII/1576
  - Minutes. 1932, juillet, juillet 1932; MC/ET/XXXII/1577
  - Minutes. 1932, août, août 1932; MC/ET/XXXII/1578
  - Minutes. 1932, septembre, septembre 1932; MC/ET/XXXII/1579
  - Minutes. 1932, 1er octobre - 15 octobre, 1er octobre - 15 octobre 1932; MC/ET/XXXII/1580
  - Minutes. 1932, 16 octobre - 31 octobre, 16 octobre - 31 octobre 1932; MC/ET/XXXII/1581
  - Minutes. 1932, novembre, novembre 1932; MC/ET/XXXII/1582
  - Minutes. 1932, décembre, décembre 1932; MC/ET/XXXII/1583
  - Minutes. 1933, janvier, janvier 1933; MC/ET/XXXII/1584
  - Minutes. 1933, février, février 1933; MC/ET/XXXII/1585
  - Minutes. 1933, mars, mars 1933; MC/ET/XXXII/1586
  - Minutes. 1933, avril, avril 1933; MC/ET/XXXII/1587
  - Minutes. 1933, mai, mai 1933; MC/ET/XXXII/1588
  - Minutes. 1933, juin, juin 1933; MC/ET/XXXII/1589
  - Minutes. 1933, juillet, juillet 1933; MC/ET/XXXII/1590
  - Minutes. 1933, août - septembre, août - septembre 1933; MC/ET/XXXII/1591
  - Minutes. 1933, octobre, octobre 1933; MC/ET/XXXII/1592
  - Minutes. 1933, novembre, novembre 1933; MC/ET/XXXII/1593
  - Minutes. 1933, décembre, décembre 1933; MC/ET/XXXII/1594
  - Minutes. 1934, janvier, janvier 1934; MC/ET/XXXII/1595
  - Minutes. 1934, février, février 1934; MC/ET/XXXII/1596
  - Minutes. 1934, mars, mars 1934; MC/ET/XXXII/1597
  - Minutes. 1934, avril, avril 1934; MC/ET/XXXII/1598
  - Minutes. 1934, mai, mai 1934; MC/ET/XXXII/1599
  - Minutes. 1934, juin, juin 1934; MC/ET/XXXII/1600
  - Minutes. 1934, juillet, juillet 1934; MC/ET/XXXII/1601
  - Minutes. 1934, août - septembre, août - septembre 1934; MC/ET/XXXII/1602
  - Minutes. 1934, octobre, octobre 1934; MC/ET/XXXII/1603
  - Minutes. 1934, novembre, novembre 1934; MC/ET/XXXII/1604
  - Minutes. 1934, 1er décembre - 15 décembre, 1er décembre - 15 décembre 1934; MC/ET/XXXII/1605
  - Minutes. 1934, 16 décembre - 31 décembre, 16 décembre - 31 décembre 1934; MC/ET/XXXII/1606
  - Minutes. 1935, janvier, janvier 1935; MC/ET/XXXII/1607
  - Minutes. 1935, février, février 1935; MC/ET/XXXII/1608
  - Minutes. 1935, mars, mars 1935; MC/ET/XXXII/1609
  - Minutes. 1935, avril, avril 1935; MC/ET/XXXII/1610
  - Minutes. 1935, mai, mai 1935; MC/ET/XXXII/1611
  - Minutes. 1935, juin, juin 1935; MC/ET/XXXII/1612
  - Minutes. 1935, juillet, juillet 1935; MC/ET/XXXII/1613
  - Minutes. 1935, août, août 1935; MC/ET/XXXII/1614
  - Minutes. 1935, septembre, septembre 1935; MC/ET/XXXII/1615
  - Minutes. 1935, octobre, octobre 1935; MC/ET/XXXII/1616
  - Minutes. 1935, novembre, novembre 1935; MC/ET/XXXII/1617
  - Minutes. 1935, décembre, décembre 1935; MC/ET/XXXII/1618
  - Minutes. 1936, janvier, janvier 1936; MC/ET/XXXII/1619
  - Minutes. 1936, février, février 1936; MC/ET/XXXII/1620
  - Minutes. 1936, mars, mars 1936; MC/ET/XXXII/1621
  - Minutes. 1936, avril, avril 1936; MC/ET/XXXII/1622
  - Minutes. 1936, mai, mai 1936; MC/ET/XXXII/1623
  - Minutes. 1936, juin - juillet, juin - juillet 1936; MC/ET/XXXII/1624
  - Minutes. 1936, août - septembre, août - septembre 1936; MC/ET/XXXII/1625
  - Minutes. 1936, octobre, octobre 1936; MC/ET/XXXII/1626
  - Minutes. 1936, novembre, novembre 1936; MC/ET/XXXII/1627
  - Minutes. 1936, décembre, décembre 1936; MC/ET/XXXII/1628
  - Minutes. 1937, janvier, janvier 1937; MC/ET/XXXII/1629
  - Minutes. 1937, février, février 1937; MC/ET/XXXII/1630
  - Minutes. 1937, mars, mars 1937; MC/ET/XXXII/1631
  - Minutes. 1937, avril, avril 1937; MC/ET/XXXII/1632
  - Minutes. 1937, mai, mai 1937; MC/ET/XXXII/1633
  - Minutes. 1937, juin, juin 1937; MC/ET/XXXII/1634
  - Minutes. 1937, juillet, juillet 1937; MC/ET/XXXII/1635
  - Minutes. 1937, août - septembre, août - septembre 1937; MC/ET/XXXII/1636
  - Minutes. 1937, octobre, octobre 1937; MC/ET/XXXII/1637
  - Minutes. 1937, novembre, novembre 1937; MC/ET/XXXII/1638
  - Minutes. 1937, décembre, décembre 1937; MC/ET/XXXII/1639
  - Minutes. 1938, janvier, janvier 1938; MC/ET/XXXII/1640
  - Minutes. 1938, février, février 1938; MC/ET/XXXII/1641
  - Minutes. 1938, mars, mars 1938; MC/ET/XXXII/1642
  - Minutes. 1938, avril, avril 1938; MC/ET/XXXII/1643
  - Minutes. 1938, mai, mai 1938; MC/ET/XXXII/1644
  - Minutes. 1938, juin, juin 1938; MC/ET/XXXII/1645
  - Minutes. 1938, juillet - août, juillet - août 1938; MC/ET/XXXII/1646
  - Minutes. 1938, septembre, septembre 1938; MC/ET/XXXII/1647
  - Minutes. 1938, octobre, octobre 1938; MC/ET/XXXII/1648
  - Minutes. 1938, novembre, novembre 1938; MC/ET/XXXII/1649
  - Minutes. 1938, décembre, décembre 1938; MC/ET/XXXII/1650
- Répertoires de Marie Émile Joseph Maurice RIVIÈRE, 23 janvier 1918 - 22 mars 1939; MC/RE/XXXII/37 - MC/RE/XXXII/41
  - Répertoire. 1918, 23 janvier - 1922, 28 avril, 23 janvier 1918 - 28 avril 1922; MC/RE/XXXII/37
    Répertoire des notaires Jean Marie Paul Augustin Theret (23 janvier 1918 - 6 juillet 1920) et Marie Émile Jospeh Maurice Rivière (7 juillet 1920 - 28 avril 1922).
    Informations concernant le classement et la cotation:
    Le niveau inférieur de description, quand il existe, correspond aux mentions d'actes contenues dans le répertoire. Parmi celles-ci, certaines peuvent y être décrites, de manière plus ou moins détaillée. Pour consulter l'acte proprement dit, il convient de rechercher la cote au niveau des articles (registre ou liasse) des minutes du notaire (cote de type 'MC/ET').
  - Répertoire. 1922, 29 avril - 1925, 25 septembre, 29 avril 1922 - 25 septembre 1925; MC/RE/XXXII/38
  - Répertoire. 1925, 25 septembre - 1929, 6 juillet, 25 septembre 1925 - 6 juillet 1929; MC/RE/XXXII/39
  - Répertoire. 1929, 6 juillet - 1933, 5 septembre, 6 juillet 1929 - 5 septembre 1933; MC/RE/XXXII/40
  - Répertoire. 1933, 5 septembre - 1939, 22 mars, 5 septembre 1933 - 22 mars 1939; MC/RE/XXXII/41